【裁判字號】    98,訴,1129
【裁判日期】    980909
【裁判案由】    違反毒品危害防制條例
【裁判全文】
臺灣臺南地方法院刑事判決              98年度訴字第1129號
公  訴  人  臺灣臺南地方法院檢察署檢察官
被      告  甲○○
                    （現另案羈押於臺灣臺南看守所）
上列被告因違反毒品危害防制條例案件，經檢察官提起公訴（98
年度毒偵字第1459號），被告於準備程序期日就被訴事實為有罪
陳述，本院聽取當事人之意見後，經合議庭裁定由受命法官獨任
進行簡式審判程序，並判決如下：
    主  文
甲○○施用第一級毒品，累犯，處有期徒刑壹年。
    事  實
一、甲○○前曾因施用毒品案件，經臺灣彰化地方法院裁定令入
    戒治處所施以強制戒治，於民國93年8月25日因停止戒治釋
    放出所，於同年11月27日停止戒治期滿未經撤銷視為執行完
    畢。詎仍不知悔改，再因竊盜、施用毒品、偽造文書等案件
    ，經法院各判處有期徒刑6月、8月、1年6月，並經本院裁定
    其應執行刑為有期徒刑2年6月確定，嗣再經裁定各減刑為有
    期徒刑3月、4月、9月，並定應執行刑為有期徒刑1年2月確
    定，甫於97年2月20日縮刑期滿執行完畢。惟其猶不知悔改
    ，於受上開強制戒治處分執行完畢並釋放後之5年內，復基
    於施用第一級毒品海洛因之犯意，於98年6月1日中午12時30
    分許，在臺南縣仁德鄉某公園廁所內，以針筒（未據扣案）
    注射之方式，施用第一級毒品海洛因1次。嗣於98年6月3日
    下午2時許，在臺南市○○路○段823巷151之3號因竊盜案為
    警查獲，經其同意採取尿液送驗結果，呈嗎啡陽性反應因而
    查悉上情。
二、案經臺南市警察局第三分局報請臺灣臺南地方法院檢察署檢
    察官偵查起訴。
    理  由
一、本件被告甲○○所犯為死刑、無期徒刑、最輕本刑為三年以
    上有期徒刑以外之罪，亦非屬高等法院管轄之第一審案件，
    其於準備程序進行中，先就被訴事實為有罪之陳述，經法官
    告知簡式審判程序之旨，並聽取公訴檢察官之意見後，依刑
    事訴訟法第273條之1第1項、第273條之2等規定，裁定進行
    簡式審判程序，且不受同法第159條第1項、第161條之2、第
    161條之3、第163條之1及第164條至第170條所規定證據能力
    認定及調查方式之限制，合先敘明。
二、前開事實，業經被告於本院審理時坦承不諱，而被告於98年
    6月3日下午4時45分許，經其同意後為警所採集之尿液，經
    送往長榮大學毒物研究中心檢驗之結果，確呈現嗎啡之陽性
    反應，此有送驗尿液對照表、長榮大學毒物研究中心確認報
    告各1份附卷可稽，按海洛因係由嗎啡經化學合成而製得，
    經施用進入人體後，因代謝而分解又生成嗎啡，因此施用海
    洛因後，由尿液檢驗結果仍為嗎啡反應。是以，被告自白施
    用第一級毒品海洛因1次，而其採尿化驗之結果亦呈現施用
    海洛因後之代謝物即嗎啡陽性反應，乃屬科學上合理之現象
    ，足認被告此部分之任意性自白核與事證相符，應堪予採信
    。再查，被告前曾因施用毒品案件，經法院裁定令入戒治處
    所施以強制戒治，於93年8月25日因停止戒治釋放出所，於
    同年11月27日停止戒治期滿未經撤銷視為執行完畢，此有臺
    灣高等法院被告前案紀錄表附卷可按，被告於受上揭強制戒
    治處分執行完畢並釋放後5年內，再犯本件毒品危害防制條
    例第10條第1項之罪，依法應予追訴。此外，被告雖稱其自
    97年4月起即自動在嘉南療養院接受戒癮治療等語，然因毒
    品危害防制條例第21條係鼓勵施用毒品者，在未被查獲前，
    主動向醫療機構請求使用合法藥物取代及減輕對毒品依賴之
    治療方式，代替由刑事司法程序實施之觀察勒戒、強制戒治
    ，達到戒斷毒癮之目的，故於治療中被查獲者予以寬典，顯
    係指於請求治療「前」之施用行為，並非指凡在治療中又繼
    續施用毒品之行為，均有此條文之適用，否則一方面自動向
    醫療機構請求治療戒除毒癮，另在治療期間又恣意施用毒品
    ，顯非立法本意，此有最高法院97年度台上字第1893號判決
    意旨，及臺灣高等法院暨所屬法院97年法律座談會刑事類提
    案第22號決議可資參照。是本件被告既係於治療中又再施用
    海洛因而為警查獲，自即無毒品危害防制條例第21條第2項
    之適用，併此敘明。故本件事證明確，被告上開犯行堪以認
    定。
三、本件核被告所為，係犯毒品危害防制條例第10條第1項之施
    用第一級毒品罪。又被告持有第一級毒品海洛因並進而施用
    ，其持有之低度行為應為施用之高度行為所吸收，不另論罪
    。再查被告前曾因竊盜、施用毒品、偽造文書等案件，經法
    院各判處有期徒刑6月、8月、1年6月，並定應執行刑為有期
    徒刑2年6月確定，嗣再經裁定各減刑為有期徒刑3月、4月、
    9月，並定應執行刑為有期徒刑1年2月確定，甫於97年2月20
    日縮刑期滿執行完畢，此亦有臺灣高等法院被告前案紀錄表
    附卷足憑，是被告於受徒刑執行完畢後，5年內故意再犯本
    件有期徒刑以上之罪，依刑法第47條第1項規定，為累犯，
    應依法加重其刑。茲審酌被告素行不良，前並曾因施用毒品
    經強制戒治處分、及多次判處徒刑且均執行完畢後，卻仍不
    思戒絕毒癮、革除惡習，顯並無悔意，惡性非輕，惟念及被
    告施用毒品之犯行，在本質上乃屬自我戕害身心健康之行為
    ，以及被告犯後尚知坦承犯行等一切情狀，量處如主文所示
    之刑，以資懲戒。
四、據上論斷，應依刑事訴訟法第273條之1第1項、第299條第1
    項前段，毒品危害防制條例第10條第1項，刑法第11條前段
    、刑法第47條第1項，判決如主文。
本案經檢察官李駿逸到庭執行職務。
中    華    民    國    98    年    9     月    9     日
                  刑事第十一庭  法  官  林臻嫺
以上正本證明與原本無異。
如不服本判決應於收受本判決後10日內向本院提出上訴書狀，並
應敘述具體理由。如未敘述上訴理由者，應於上訴期間屆滿後20
日內向本院補提理由書狀（均須按他造當事人之人數附繕本）「
切勿逕送上級法院」。
                                書記官  洪培綺
中    華    民    國    98    年    9     月    9     日
附錄本案論罪科刑法條全文：
毒品危害防制條例第10條第1項：
施用第一級毒品者，處 6 月以上 5 年以下有期徒刑。


司法院資訊處製作；財團法人民間司法改革基金會備份。
